vi: Đường cong lưỡi: Đóng; Đầu cong; Giữa; Mở; Mũi; Khác
sv: Bladkurva: Stängd; Häl; Medel; Öppen; Tå; Övrigt
lt-LT: Mentės lenktumas: Uždara; Lenkta palei kotą; Lenkta palei vidurį; Atvira; Lenkta gale; Kita
tr: Bıçak Eğimi: Kapalı; Topuk; Orta; Açık; Ayak parmağı; Diğer
fr: Courbe de la lame: Fermé; Talon; Moyenne; Ouvert; Doigt de pied; Autre
pl: Krzywa ostrza: Zamknięto; Heel; Średni; Otwórz; Toe; Inne
sk-SK: Zakrivenie čepele: Zatvorený; Päta; Stred; Otvorený; Špička; Iné
hr-HR: Krivulja lopatice palice: Zatvorena; Peta; Sredina; Otvorena; Vrh; Ostalo
sl-SI: Ukrivljenost rezila: Zaprt; Na peti; Na sredini; Odprt; Na konici; Drugo
it: Curvatura della lama: Chiuso; Inclinata; Media; Aperto; Punta; Altro
es: Curva de la pala: Cerrado; Talón; Medio; Abierto; Pie; Otros
el: Καμπυλωτό μέρος λεπίδας: Κλειστή; Heel; Mid; Ανοιχτή; Toe; Άλλο
fi: Terän käyrä: Suljettu; Heel; Keskikorkea; Avoin; Toe; Muu
ja: 刃の曲がり: クローズ; ヒール; 中; オープン; トゥ; その他
en: Blade curve: Closed; Heel; Mid; Open; Toe; Other
zh-CN: 刃口曲线: 关闭; 刀枕; 中型; 开放式; 刀尖; 其他
nl: Bladcurve: Gesloten; Hiel; Midden; Open; Teen; Andere
pt-BR: Curva da lâmina: Fechado; Salto; Média; Aberto; Pontas; Outro
cs: Zakřivení čepele: Uzavřeno; Zakřivení u patky; Střední; Otevřený; Zakřivení u špičky; Jiné
de: Kufenkurve: Geschlossen; Heel; Mittel; Offen; Toe; Sonstiges
ko: 블레이드 커브: 마감; 힐; 중간; 열림; 토; 기타
ro-RO: Curbă lamă: Concavă; La călcâi; La mijloc; Formă convexă; La vârf; Altele
pt-PT: Curva da lâmina: Fechado; Calcanhar; Meio; Aberto; Dedo do pé; Outro
da: Bladkurve: Lukket; Hæl; Midt; Åben; Tå; Andet
nb: Bladkurve: Lukket; Hæl; Mid; Åpen; Tå; Annet
hu: A penge íve: Zárt; Heel; Mid; Nyitott; Toe; Egyéb
ru: Загиб крюка: Закрытый; Пятка; Средний; Открытый; Носок; Другой
zh-TW: 刀刃曲線: 關閉; 腳跟; 中; 開放式; 腳趾; 其他
bg-BG: Крива на острието: Затворен; Пета; Среда; Отворен; Пръст на крака; Други
th: เส้นโค้งใบมีด: ปิด; ส้น; เอวกลาง; แบบเปิด; ปลาย; อื่นๆ